【裁判字號】    94,訴,442
【裁判日期】    950524
【裁判案由】    毒品危害防制條例
【裁判全文】
臺灣臺南地方法院刑事判決               94年度訴字第442號
公  訴  人  臺灣臺南地方法院檢察署檢察官
被      告  辛○○
選任辯護人  何建宏  律師
被      告  丁○○
選任辯護人  蔡碧仲  律師
被      告  己○○
                    現於左營軍事看守所羈押中
指定辯護人  乙○○  本院公設辯護人
上列被告因毒品危害防制條例案件，經檢察官提起公訴（93年度
偵字第7082號），本院判決如下：
    主  文
辛○○無罪。
丁○○、己○○共同連續販賣第一級毒品，各處有期徒刑柒年貳
月；販賣第一級毒品所得新臺幣陸萬陸仟伍百元沒收之，如全部
或一部不能沒收時，以其財產抵償之。扣案如附表三編號1之第
一級毒品海洛因沒收銷燬之，附表三編號3至7之物均沒收。又共
同連續販賣第二級毒品，各處有期徒刑參年捌月，販賣第二級毒
品所得新臺幣參萬伍仟元沒收之，如全部或一部不能沒收時，以
其財產抵償之。扣案如附表三編號2之第二級毒品安非他命沒收
銷燬之，附表編號3至7之物均沒收。各應執行有期徒刑拾年陸月
，販賣第一級毒品所得新臺幣陸萬陸仟伍百元及販賣第二級毒品
所得新臺幣參萬伍仟元，均沒收之，如全部或一部不能沒收時，
以其財產抵償之。扣案如附表三編號1、2之第一級毒品海洛因、
第二級毒品安非他命均沒收銷燬之，扣案如附表三編號3至7之物
均沒收。
    事  實
一、丙○○（26歲，另由本院依職權移送）、庚○○（23歲，另
    由本院依職權移送）二人曾為男女朋友，二人與丁○○、庚○○之弟己○○共同意圖營利，分別基於販賣第一級毒品海
    洛因及第二級毒品安非他命之概括犯意聯絡，自民國93年6
    月20日起，先由丙○○以電話與買毒者聯絡、並於不詳時、
    地交付第一級毒品海洛因或第二級毒品安非他命後，再由丙○○指示丁○○、己○○同至臺南市○區○○路360號前「
    全家便利商店」、臺南市小北「東帝士」大樓附近、臺南市
    ○○路○段遊樂場附近等處，向買毒者收取每次新臺幣（
    下同）4500元至5000元不等，500元至1000元不等之販賣第
    一級毒品海洛因價款；及以每次2000元至3000元不等，500
    元至1000元不等之販賣第二級毒品安非他命價款。或由庚○○以與丙○○同樣販賣第一級毒品海洛因及第二級毒品安非
    他命之方式，指示丁○○及己○○代為至臺南市○○○路
    360號「全家便利商店」、臺南縣永康市及臺南市後甲圓環
    等處，向買毒者收取每次500至1000元不等之販賣第一級毒
    品海洛因及第二級毒品安非他命價款，而有如附表一、二所
    載之販賣毒品所得。丙○○及庚○○則提供500元至1000元
    不等之款項與丁○○、己○○，並提供海洛因及安非他命供
    丁○○施用作為收取款項之代價。
二、嗣經警於93年7月5日下午4時許，在臺南市○○○路360號前
    「全家便利商店」前，發覺丁○○、己○○二人先後向多名
    不詳姓名之人收取金錢，行跡可疑，而予盤查而當場逮捕，
    後經丁○○同意後，於同日晚上10時許，由警帶至陳謹芬租
    用、坐落於臺南市○區○○○路360號14樓之3住處，經陳謹
    芬同意入內搜索，當場查獲辛○○、庚○○在場，同時在場
    之甲○○（辛○○男友）與丙○○則均自陽台跳下，甲○○
    逃逸無蹤，丙○○則經警於同棟13樓之3查獲；後經警在同
    棟4樓遮陽板處扣得丙○○所有、跳樓逃跑時所丟出之如附
    表三編號7之皮包（內含附表三編號1至6所載之物）。
三、案經臺南縣警察局善化分局報告臺灣臺南地方法院檢察署檢
    察官偵查起訴。
    理  由
壹、程序部分：
  一被告丁○○、辛○○部分：
    按被告以外之人於審判外之陳述，雖不符前4條之規定，而
    經當事人於審判程序同意作為證據，法院審酌該言詞陳述或
    書面陳述作成時之情況，認為適當者，亦得為證據。當事人
    、代理人或辯護人於法院調查證據時，知有第159條第1項不
    得為證據之情形，而未於言詞辯論終結前聲明異議者，視為
    有前項之同意，刑事訴訟法第159條之5定有明文。查被告丁○○、辛○○及辯護人對於證人庚○○、甲○○、己○○於
    警詢之證詞，及證人庚○○於檢察官偵查時未具結所為之證
    詞，均未爭執其證據能力（參見本院94年5月27日、94年6月
    7 日準備程序筆錄），揆之上開規定，自得作為其二人之證
    據，合先敘明。
  二被告己○○部分：
    按被告以外之人於審判外之言詞或書面陳述，除法律有規定
    者外，不得作為證據。又證人、鑑定人依法應具結而未具結
    者，其證言或鑑定意見，不得作為證據。刑事訴訟法第159
    條第1項、第158條之3分別定有明文。本件被告己○○部分
    ：證人庚○○於警局所為之警詢筆錄，乃被告以外之人於審
    判外之言詞陳述，及證人庚○○於檢察官偵訊時並未具結，
    依上開規定，無證據能力，不得作為證據。
貳、有罪部分（被告丁○○、己○○部分）：
  一上揭共犯丙○○、庚○○販賣第一級毒品海洛因及第二級毒
    品安非他命予買毒者，再指示被告丁○○及己○○至事實欄
    所載各處，向買毒者收取款項，經警在臺南市○區○○○路
    360號4樓遮陽板處所扣得如附表三所載之物係共犯丙○○所
    有，並由丙○○、庚○○多次分別交予被告丁○○、己○○
    500元至1000元不等之代價，或由丙○○、庚○○交予被告
    丁○○第一級毒品海洛因及第二級毒品安非他命施用抵癮之
    事實，業據被告丁○○、己○○自白不諱（參見本院95年4
    月25日、5月10日審判筆錄）。
  二次查，證人甲○○於本院審理時亦結稱其已向丙○○購買2
    至3年之第一級毒品海洛因，曾去查獲處一、二十次，每次
    均是直接將錢交予丙○○本人，並直接取得毒品，當天經警
    查獲之包包是丙○○所有，丙○○均自其中拿出毒品交付，
    警察查獲當天，其先跳到13樓，丙○○跟著跳樓時就將包包
    丟下去等語（參見本院95年4月25日審判筆錄），足認共犯
    丙○○確有販賣第一級毒品海洛因予甲○○，且經警扣案如
    附表三編號7之皮包（內含附表編號1至6之物）確係丙○○
    所有之事實，應可認定。
  三再者，被告丁○○於本院審理時亦陳稱：我安非他命及海洛
    因都有施用，自被抓之前一個月開始施用的等語（參見95
    年4月25日審判筆錄），且被告丁○○經警逮捕後採尿送驗
    ，其尿液呈嗎啡陽性反應一節，亦有臺南縣生局尿液檢驗
    成績書及尿液檢驗編號暨年籍對照名冊各1紙在卷可資佐證
    （參見偵查卷第97頁至第98頁），足認被告丁○○是毒品施
    用者之事實，亦可認定。
  四茲審酌被告丁○○、己○○之自白內容，核與證人即共同被
    告己○○、丁○○分別於本院審理時結稱之內容，均相符合
    。再參酌共犯丙○○確有販賣毒品予證人甲○○、扣案如附
    表三所載之物係丙○○所有、跳樓逃跑時丟下皮包等情節，
    均與被告丁○○、己○○於本院審理時供述丙○○、庚○○
    販賣毒品、提供毒品供丁○○施用，扣案之皮包是丙○○所
    有等特徵相符，被告己○○與共犯庚○○有手足之情，不可
    能故意誣陷其姐庚○○有販賣毒品之行為，更有甚者，被告
    丁○○、己○○更甘冒渠二人於偵查中具結（稱被告辛○○
    與之共犯販賣毒品之犯行，詳下述）與本院審理時具結供述
    內容不同而均罹偽證罪之處罰，於本院審判時與丙○○當庭
    對質，仍均堅稱共犯丙○○、庚○○交付一級毒品海洛因及
    第二級毒品安非他命予買毒者後，再指示渠二人向買毒者收
    取販毒款項等情節（參見本院95年5月10日審判筆錄），足
    認被告丁○○、己○○於偵查中具結證稱與被告辛○○共同
    販賣第一級毒品海洛因及第二級毒品安非他命之部分與事實
    不符（詳下述），從而，被告丁○○、己○○二人於本院之
    自白及所為結證內容，均係出於真實，應可採為認定事實之
    依據。至於證人即共犯丙○○雖於本院審理時具結證稱未販
    賣毒品海洛因及安非他命，亦未叫丁○○、己○○代其收錢
    等語（參見本院95年5月10日審判筆錄），本院認為事涉丙○○刑責，且依前開論述依據，應認證人丙○○供述內容，
    不足採信，併此敘明。
  五本件復有扣案如附表三所載編號1之第一級毒品海洛因、編
    號2之第二級毒品安非他命，經鑑定結果分別確係含第一級
    毒品海洛因成分及第二級毒品安非他命成分，有附表三備註
    欄所載鑑定書紙附卷足憑。再者，復有扣案如附表三所載編
    號3至7等物，而扣案如附表三所載之物是共犯丙○○供販賣
    毒品所用之物，業據證人甲○○、己○○及丁○○具結證稱
    綦詳，益足認被告丁○○、己○○有與共犯丙○○、庚○○
    共同販賣第一級毒品海洛因及第二級毒品安非他命之犯行。
    綜上所述，足認被告被告丁○○、己○○之自白與事實相符
    ，其共同販賣毒品海洛因、安非他命之犯行，事證明確，被
    告二人犯行，均可認定。
  六論罪科刑：
    (一)查被告丁○○、己○○受共犯丙○○、庚○○之命，代為
      收取買毒者所交付之購買第一級毒品及第二級毒品價款，
      價款與毒品並具有互為對價之關係，核其二人所為，係販
      賣毒品之構成要件之行為，且為行為之分擔，應係販賣第
      一級毒品、第二級毒品行為之一部分，核其所為，分別係
      犯毒品危害防制條例第4條第1項、第4條第2項之罪。被告
      二人分別先後多次販賣海洛因、安非他命之行為，時間緊
      接，方法相同，均係基於概括犯意反覆為之，應均依連續
      犯規定論以一罪，並加重其刑。惟因販賣第一級毒品罪之
      法定刑度為死刑、無期徒刑，依刑法第64條第1項、第65
      條第1項規定，不得加重其刑，故不予加重，販賣第二級
      毒品罪法定刑之無期徒刑部分，亦不得加重。又被告丁○○、己○○上開販賣毒品之犯行，與共犯丙○○、庚○○
      有犯意聯絡及行為分擔，應論以共同正犯。又事實欄所載
      被告丁○○、己○○與共犯庚○○共同販賣第一級毒品海
      洛因及第二級毒品安非他命部分，雖未據提起公訴，惟此
      部分與前開被告丁○○、己○○與共犯丙○○共同販賣第
      一級毒品海洛因及第二級毒品安非他命部分，有裁判上一
      罪之連續犯關係，應為起訴效力所及，自得為本院審理之
      範圍，併此敘明。另查被告丁○○因受丙○○、庚○○先
      免費提供毒品施用，迨成癮後受丙○○、庚○○指示而與
      被告己○○向買毒者收取販毒款項，被告丁○○、己○○
      二人均係貪圖數次500元至1000元之零用錢小利，並畏於
      丙○○之威脅，而於偵查中均具結證稱係被告辛○○所指
      使，藉此使真正販毒者即共犯丙○○脫免刑責，惟被告丁○○、己○○二人於本院審理時幡然悔悟，不僅將面對偵
      查中具結後虛偽供述之刑法偽證罪責、且擔負未來可能遭
      毒梟報復之風險，當庭指認丙○○是真正販毒之人並與之
      對質，進而說明被告辛○○並非販毒之人等情節，本院認
      被告丁○○、己○○二人不僅良心未泯，而且勇氣可佳，
      足認犯罪情狀可憫恕，爰依刑法第59條予以酌減。爰審酌
      被告丁○○、己○○販賣第一級毒品、第二級毒品供他人
      施用，戕害他人身體健康至深且鉅，被告二人販賣所得不
      多，犯罪期間不長，犯後坦承犯行，並主動供出幕後主導
      犯罪之人，顯有悔意等一切情狀，分別量處如主文所示之
      刑，並定應執行刑。
  (二)沒收部分：
    扣案之如附表三編號1之海洛因3包及編號2安非他命7包，依
    應依毒品危害防制條例第18條第1項前段，沒收銷燬之，被
    告丁○○、己○○販賣毒品如附表一、二所載所得，均依毒
    品危害防制條例第19條第1項，宣告沒收，販毒所得如全部
    或一部不能沒收時，以其財產抵償之。另扣案如附表三編號
    3 至7所載之物，均係共犯丙○○所有，且供其販賣毒品所
    用之物，且與販賣毒品有直接關聯性，亦應依毒品危害防制
    條例第19條第1項宣告沒收。又上開宣告沒收銷燬或沒收有
    多數，爰依刑去第51條第9款併執行之。
參、被告辛○○無罪部分：
  一公訴意旨略以：
    被告辛○○與丁○○、共同基於販毒第一級毒品海洛因、第
    二級毒品安非他命之犯意聯絡及概括犯意，自民國93年6 月
    20日起，由被告辛○○自不詳管道販入海洛因、安非他命毒
    品，並伺機賣予不特定人施用或再行轉售圖利，由被告辛○○撥打被告丁○○電話聯絡收取販毒代價，再由被告丁○○
    聯絡不特定人，約定見面時間及附近便利商店為交款地點後
    ，夥同被告己○○前往收取，平均1天收取約4、5次，平均
    每次收取1000元至3000元不等，被告丁○○、己○○二人可
    獲得每日500元至1000元不等之利益，或獲得被告辛○○轉
    讓毒品以為代價。嗣經警於93年7月5日下午4時許，在臺南
    市○○○路360號前「全家便利商店」前，發覺被告丁○○
    、己○○二人先後向多名不詳姓名之人收取金錢，行跡可疑
    ，而予盤查而當場逮捕，後經被告丁○○同意後，於同日晚
    上10時許，由警帶至陳謹芬租用、坐落於臺南市○區○○○
    路360號14樓之3住處，經陳謹芬同意入內搜索，當場查獲被
    告辛○○、庚○○在場，同時在場之甲○○與丙○○則均自
    陽台跳下，甲○○逃逸無蹤，丙○○則經警於同棟13樓之3
    查獲；後經警在同棟4樓遮陽板處扣得被告辛○○所之如附
    表三編號7之皮包（內含附表三編號1至7所載之物）。
  二檢察官認為被告辛○○涉有上開罪嫌之依據：
    檢察官認為被告辛○○涉有上開罪嫌，無非是以共同被告丁○○、己○○、證人庚○○於偵查中所為之證述，及扣案如
    附表三之物為憑。
  三被告的辯解：
    訊據被告辛○○固不否認於上述時、地經警查獲之事實，惟
    矢口否認有何販賣毒品之犯行，辯稱：當天與男友甲○○至
    該處欲向丙○○購買毒品，扣案物品非其所有，均是丙○○
    所有等語。
  四本院認被告無罪之理由：
    (一)按犯罪事實應依證據認定之，無證據不得認定犯罪事實；
      不能證明被告犯罪或其行為不罰者，應諭知無罪之判決，
      刑事訴訟法第154條第2項、第301條第1項分別定有明文。
      又認定犯罪事實所憑之證據，無論係直接證據或間接證據
      ，其為訴訟上之證明，須於通常一般之人均不致有所懷疑
      ，而得確信其為真實之程度者，始得據為有罪之認定，倘
      其證明尚未達到此一程度，而有合理之懷疑存在，復無其
      他調查途徑可尋，法院即應為無罪之判決，最高法院76年
      臺上字第4986號著有判例。
    (二)經本院查：
      1.證人即共同被告丁○○、己○○固於檢察官偵查時具結
        證稱與被告辛○○共同販賣第一級毒品海洛因、第二級
        毒品安非他命等情節（參見偵查卷第15頁至第23頁、49
        至第50 頁），惟證人即共同被告丁○○、己○○二人
        於本院審理時，業就與共犯丙○○、庚○○共同販賣第
        一級毒品海洛因及第二毒品安非他命等情節，具結證稱
        綦詳，業如上述，其中被告丁○○更於審理中證稱：其
        案發前並不認識辛○○，警察查獲當天，辛○○與丙○○、甲○○一同抵達，才知甲○○與辛○○是男女朋友
        ，於警局指證辛○○販毒，是丙○○打暗號並以手指指
        辛○○，與己○○在警詢指認的內容相符，是因為只是
        把主謀調換成辛○○，收錢的方式都一樣，在警局會指
        認辛○○，是因怕丙○○報復，後來因為聽到庚○○說
        丙○○被抓去關了，才在法院將實情說出等語（參見95
        年4月25日審判筆錄），證人即共同被告己○○亦結稱
        ：查獲地點是其與丁○○、丁○○女友陳謹芬同住，庚○○偶爾會來，丙○○會至該處找庚○○、警察查獲當
        天下午是第一次見到辛○○，辛○○與甲○○、丙○○
        前來，偵查中供稱幫辛○○收錢之部分並不實在，在偵
        查中指認是辛○○是因丙○○向其與丁○○使眼色，本
        來不知道該怎麼做，後來看丁○○作筆錄，他怎麼講就
        跟著講。因為在外面住時，丙○○都會將姐姐庚○○打
        得鼻青臉腫，連牙齒都掉下來，害怕被丙○○找麻煩等
        語（參見本院95年5月10日審判筆錄）。茲參酌證人即
        共同被告丁○○、己○○二人證述內容不僅相符，且於
        本院審理時告知將可能有偽證罪之處罰，且與丙○○當
        庭對質，仍堅持為如上之證述內容，並說明於偵查中所
        為之虛偽證述均是因害怕自己或自己之姐姐遭到真正販
        毒者丙○○之報復等情節，足認證人即共同被告丁○○
        、己○○於本院之供述應係出於真實，從而，渠等二人
        於偵查中指認被告辛○○販賣毒品之證述內容，係出於
        虛偽，不足為對被告辛○○不利之認定。
      2.次按證人庚○○於檢察官偵查時具結證稱「我確實有聽
        到丁○○及己○○說過幫辛○○收錢，但沒有說是收什
        麼錢」（參見偵查卷第16頁）、「（檢察官問：丁○○
        、己○○是否幫辛○○收取販賣毒品所得）我知道他們
        二人有幫辛○○收錢，但我不知道是收什麼錢」（參見
        偵查卷第47頁）、「（檢察官問：丁○○、己○○有幫
        辛○○收錢，是收取什麼錢）我不知道是收什麼錢，我
        只知道辛○○有在賣毒品」等語（參見偵查卷第83頁）
        ，惟本院揆諸證人庚○○雖作證泛稱被告辛○○販賣毒
        品，惟未確實證述被告辛○○販賣毒品種類、次數、對
        象及金額等具體情節，且未能說明被告丁○○、己○○
        收取之款項是被告辛○○販毒之款項，甚至與被告丁○○、己○○於本院審理時具結證述內容不符，應認為證
        人庚○○之證述內容，亦不足採為對被告辛○○不利之
        認定。
      3.至於扣案如附表三所載之物，確係丙○○所有，並非被
        告辛○○所有之物等情節，亦據證人即共同被告丁○○
        、己○○及證人甲○○結證在卷，業如前述，從而，扣
        案如附表三所載之物既非被告辛○○所有，自不足以證
        明被告辛○○之犯行。
    (三)綜上所述，本件檢察官所憑證據既不足以為被告辛○○不
      利之認定，復查無其他積極證據證明被告確有公訴人所指
      之犯行，揆諸前開說明，本件被告辛○○犯罪尚屬不能證
      明，應依法為無罪判決之諭知。
據上論斷，應依刑事訴訟法第299條第1項前段、第301條第1項，
毒品危害防制條例第4條第1項、第2項、第18條第1項前段、第19
條第1項，刑法第11條前段、第28條、第56條、第59條、第51條
第5款、第9款，判決如主文。
本案經檢察官鄭深元偵查後提起公訴；檢察官戊○○到庭執行職
務。
中    華    民    國    95    年    5     月    24    日
                  刑事第八庭    審判長法  官
                                      法  官
                                      法  官
以上正本證明與原本無異。
如不服本判決，應於判決送達後10日內，向本院提出上訴狀。（
應附繕本）
                                      書記官  王政煌
中    華    民    國    95    年    5     月    24    日
附錄本判決論罪科刑法條：
毒品危害防制條例第4條
製造、運輸、販賣第一級毒品者，處死刑或無期徒刑；處無期徒
刑者，得併科新臺幣1千萬元以下罰金。
製造、運輸、販賣第二級毒品者，處無期徒刑或7年以上有期徒
刑，得併科新臺幣7百萬元以下罰金。
製造、運輸、販賣第三級毒品者，處5年以上有期徒刑，得併科
新臺幣5百萬元以下罰金。製造、運輸、販賣第四級毒品者，處3
年以上10年以下有期徒刑，得併科新臺幣3百萬元以下罰金。
製造、運輸、販賣專供製造或施用毒品之器具者，處1年以上7年
以下有期徒刑，得併科新臺幣1百萬元以下罰金。
前五項之未遂犯罰之。
附表一【共同販賣第一級毒品海洛因所得計算表】
┌───┬─────┬─────┬────┬──────┬─────────┐
│買受人│ 買受期間 │買受頻率（│買受金額│最低買受金額│   備        註   │
│      │          │以最小值計│（以最小│（新臺幣）  │                  │
│      │          │算）      │值計算）│            │                  │
├───┼─────┼─────┼────┼──────┼─────────┤
│      │93年6月20 │共10次    │每次4500│45000元     │共同被告丁○○結稱│
│      │日起至7月5│          │元      │            │在事實欄所載地點，│
│      │日止      │          │        │            │每次幫丙○○收取販│
│      │          │          │        │            │賣海洛因之價款4500│
│      │          │          │        │            │元、5000元，收取10│
│      │          │          │        │            │幾次。            │
├───┼─────┼─────┼────┼──────┼─────────┤
│      │同上      │共10次    │每次500 │5000元      │共同被告丁○○結稱│
│      │          │          │        │            │在事實欄所載地點，│
│      │          │          │        │            │每次幫丙○○收取  │
│      │          │          │        │            │500 至1000元販賣海│
│      │          │          │        │            │洛因之款項，不超過│
│      │          │          │        │            │10次。            │
├───┼─────┼─────┼────┼──────┼─────────┤
│      │同上      │共1次     │每次    │16000元     │共同被告丁○○結稱│
│      │          │          │16000元 │            │在事實欄所載地點，│
│      │          │          │        │            │每次幫丙○○收取  │
│      │          │          │        │            │16000 元販賣海洛因│
│      │          │          │        │            │之價款1次。       │
├───┼─────┼─────┼────┼──────┼─────────┤
│      │同上      │共1次     │每次500 │500元       │共同被告丁○○結稱│
│      │          │          │元      │            │在事實欄所載地點，│
│      │          │          │        │            │每次幫庚○○收取販│
│      │          │          │        │            │賣海洛因價款500元 │
│      │          │          │        │            │至1000元約1至2次  │
├───┴─────┴─────┴────┴──────┴─────────┤
│以上合計：新臺幣六萬六千五百元                                            │
└─────────────────────────────────────┘
附表二【共同販賣第二級毒品安非他命所得計算表】
┌───┬─────┬─────┬────┬──────┬─────────┐
│買受人│ 買受期間 │買受頻率（│買受金額│最低買受金額│   備        註   │
│      │          │以最小值計│（以最小│（新臺幣）  │                  │
│      │          │算）      │值計算）│            │                  │
├───┼─────┼─────┼────┼──────┼─────────┤
│      │92年6月20 │共10次    │每次2千 │20000元     │共同被告丁○○結稱│
│      │日起至7月 │          │元      │            │在事實欄所載地點，│
│      │5日止     │          │        │            │每次幫丙○○收取  │
│      │          │          │        │            │2000 元或3000元之 │
│      │          │          │        │            │販賣安非他命價款，│
│      │          │          │        │            │共十幾次。        │
├───┼─────┼─────┼────┼──────┼─────────┤
│      │同上      │共10次    │每次500 │5000元      │共同被告丁○○結稱│
│      │          │          │元      │            │在事實欄所載地點，│
│      │          │          │        │            │每次幫丙○○收取  │
│      │          │          │        │            │500 至1000元販賣安│
│      │          │          │        │            │非他命之價款，共十│
│      │          │          │        │            │幾次。            │
├───┼─────┼─────┼────┼──────┼─────────┤
│      │同上      │共10次    │每次500 │5000元      │共同被告丁○○結稱│
│      │          │          │元      │            │在「全家便利商店」│
│      │          │          │        │            │每次幫庚○○收取  │
│      │          │          │        │            │500至1000元販賣安 │
│      │          │          │        │            │非他命之價款，約10│
│      │          │          │        │            │餘次              │
├───┼─────┼─────┼────┼──────┼─────────┤
│      │同上      │共10次    │每次500 │5000元      │共同被告丁○○結稱│
│      │          │          │元      │            │在臺南市後甲圓環處│
│      │          │          │        │            │及臺南縣永康市二地│
│      │          │          │        │            │合計，每次幫庚○○│
│      │          │          │        │            │收取500元至1000元 │
│      │          │          │        │            │販賣安非他命之價款│
│      │          │          │        │            │，不超過10次。    │
├───┴─────┴─────┴────┴──────┴─────────┤
│以上合計：新臺幣三萬五千元                                                │
└─────────────────────────────────────┘
附表三【扣案共犯丙○○所有之毒品或供販毒所用之物】
┌───┬─────┬──────┬─────────────┐
│編號  │  名稱    │數量及單位  │ 備註                     │
├───┼─────┼──────┼─────────────┤
│1     │海洛因    │3包（1針筒包│法務部調查局調科壹字第    │
│      │          │裝及2塑膠袋 │000000000號鑑定通知書（偵 │
│      │          │包裝）（合計│查卷第36頁）              │
│      │          │淨重6.32公克│                          │
│      │          │）          │                          │
├───┼─────┼──────┼─────────────┤
│2     │安非他命  │7包（驗餘淨 │內政部警政署刑事警察局93年│
│      │          │重61.35公克 │8月9日刑鑑字第09301460665 │
│      │          │）          │號鑑驗通知書（偵查卷第92頁│
│      │          │            │）                        │
├───┼─────┼──────┼─────────────┤
│3     │電子磅秤  │1台         │                          │
├───┼─────┼──────┼─────────────┤
│4     │分裝袋（大│59個        │                          │
│      │          │            │                          │
├───┼─────┼──────┼─────────────┤
│5     │分裝袋    │104個       │                          │
│      │（小）    │            │                          │
├───┼─────┼──────┼─────────────┤
│6     │新臺幣    │5萬2千5百元 │                          │
├───┼─────┼──────┼─────────────┤
│7     │皮包      │1只         │                          │
└───┴─────┴──────┴─────────────┘


司法院資訊處製作；財團法人民間司法改革基金會備份。
